# 关于废料收入的问题

提问人：yahmm 时间：2010-08-14 20:33:53
某一企业用铝板材生产铝制产品，产生大量的边、角料等，该企业与供应铝板材厂家签定回收合同，按铝板材厂家签定供货的价格回收这些边、角料等，该企业开具相应的增值税发票，请问，该企业这部分收入如何处理，是冲减成本还是做其他业务收入？或着营业外收入，在日常的材料领用过程中，原材料成本已全部结转库存商品，假定该库存商品忆全部销售。我理解应冲减期销售成本，大家认为呢？有没有相应的依据，谢谢

回答人：chenyiwei
回复 楼主 yahmm 的帖子个人倾向于确认其他业务收入，同时应把这部分回收铝材的当初购入成本（按照数量乘以当初的单位采购成本确定）从生产成本转出，计入其他业务成本。

回答人：chenyiwei
回复 板凳 yahmm 的帖子如果不能一一对应，也可以根据企业采用的存货发出成本计量方法确定边角料的单位成本。

提问人：ursula2013 时间：2018-05-23 13:31:11
陈版，但是如果我的是过期的化学材料，需要专业处理，内部已审批报废， 300 万元材料最后处置后收回 1 万元，那部分是否能可以认为 1 万元属于营业外收入，在收到时进行会计处理

回答人：chenyiwei
也可以。